臺灣高等法院刑事判決
111年度上易字第1361號
上  訴  人  臺灣桃園地方檢察署檢察官
被      告  何亨  

上列上訴人因被告竊盜案件，不服臺灣桃園地方法院111年度審
易字第231號，中華民國111年4月20日第一審判決（起訴案號：
臺灣桃園地方檢察署110年度偵字第43539號），提起上訴，本院
判決如下：
    主  文
上訴駁回。
    事實及理由
一、審理範圍：刑事訴訟法第348條規定：「（第1項）上訴得對
    於判決之一部為之。（第2項）對於判決之一部上訴者，其
    有關係之部分，視為亦已上訴。但有關係之部分為無罪、免
    訴或不受理者，不在此限。(第3項）上訴得明示僅就判決之
    刑、沒收或保安處分一部為之」。經查，本件被告何亨未提
    起上訴，檢察官僅對刑度上訴（本院卷第15至16頁），故本
    院以經原審認定如下之事實及論罪為基礎，僅就原審判決量
    刑是否合法、妥適予以審理，且不包括沒收，合先敘明。
二、原審認定之事實、論罪：
  ㈠原審認定之事實：被告何亨意圖為自己不法所有，基於竊盜
    之犯意，於民國110年4月14日20時18分許，至告訴人黃忠勇
    經營、位於桃園市○○區○○路00號之衣管家洗衣館內，持客觀
    上足以傷害人之身體，可供兇器使用之一字起子，破壞店內
    之投幣式洗衣機(毀損部分未據告訴)後，竊取其內之新臺幣
    約5,000元，得手後旋即逃離現場。
  ㈡原審之論罪：被告所為，係犯刑法第321條第1項第3款之攜帶
    兇器竊盜罪。
三、駁回上訴之理由：
　㈠檢察官上訴意旨略以：被告前已有多次違反毒品危害防制條例
    、詐欺及竊盜等犯行，足顯被告對刑罰之反應力顯屬薄弱，再
    參以被告甫於110年3月間，因犯攜帶兇器竊盜罪為臺灣新北地
    方法院以110年度審易字第2122號判決判處有期徒刑6月，未及1
    個月即又再度犯本案竊盜罪，足認其惡性甚大，劣習難改，且
    一再用同一手法為竊盜犯行，原審僅判處有期徒刑6月，是否
    能收警惕之效，尚非無疑。故本件經考量被告之素行、所竊取
    財物之價值、犯罪後之態度及其對刑罰之反應力薄弱等情形，
    依一般社會法感情，被告自應受較重之刑責，原審判決對被
    告所為之量刑，難謂妥適合法，爰提起上訴，請將原判決撤
    銷，更為適當合法之判決等語。
　㈡按個案之裁量判斷，除非有全然喪失權衡意義或其裁量行使
    顯然有違比例、平等諸原則之裁量權濫用之情形，否則縱屬
    犯罪類型雷同，仍不得將不同案件裁量之行使比附援引為本
    案之量刑輕重比較，以視為判斷法官本於依法獨立審判之授
    權所為之量情裁奪有否裁量濫用之情事。此與所謂相同事務
    應為相同處理，始符合比例原則與平等原則之概念，迥然有
    別（最高法院100 年度台上字第21號、第733號刑事判決意
    旨參照）。又刑法第57條之規定，係針對個別犯罪為科刑裁
    量時，明定科刑基礎及尤應注意之科刑裁量事項，屬宣告刑
    之酌定。又裁量權之行使，屬實體法上賦予法院依個案裁量
    之職權，如所為裁量未逾法定刑範圍，且無違背制度目的、
    公平正義或濫用裁量權情形，即無違法可言（最高法院106
    年度台抗字第25號刑事裁定意旨參照）。本案原審量刑時就
    刑法第57條所定各款科刑輕重應審酌之事項，於理由欄內具
    體說明：以行為人之責任為基礎，審酌被告不思循正當途徑
    獲取所需，竟為貪圖己利，竊取他人之財物，而為本案竊盜
    犯行，所為欠缺尊重他人之觀念且危害社會治安，應予非難
    ；惟犯後坦承犯行，態度尚可，兼衡本案行為所生危害、犯
    罪之動機、目的、手段、智識程度、生活狀況、素行等一切
    情狀，量處有期徒刑6月，並諭知易科罰金之折算標準。原
    審已基於刑罰目的性之考量、刑事政策之取向以及行為人刑
    罰感應力之衡量等因素而為刑之量定，且於量刑時已就包含
    上訴理由所提之素行等各量刑因素予以考量，亦無違背公平
    正義之精神，客觀上不生量刑失衡之裁量權濫用。經核其量
    刑尚屬允當，應予維持。
　㈢從而，原判決關於被告之刑度並無不當，應予維持，檢察官
    提起上訴，為無理由，應予駁回。
據上論斷，應依刑事訴訟法第368條，判決如主文。　　　
本案經檢察官楊挺宏提起公訴，檢察官林欣怡提起上訴，檢察官
卓俊忠到庭執行職務。
中　　華　　民　　國　　111 　年　　10　　月　　13　　日
                  刑事第十六庭  審判長法　官 劉嶽承
                                      法　官 廖紋妤
                                      法　官 王耀興
以上正本證明與原本無異。
不得上訴。
                                      書記官 蘇佳賢
中　　華　　民　　國　　111 　年　　10　　月　　13　　日
附錄：本案論罪科刑法條全文　　　　　　　　　　　　　　　
中華民國刑法第321 條
犯前條第一項、第二項之罪而有下列情形之一者，處六月以上五
年以下有期徒刑，得併科五十萬元以下罰金：
一、侵入住宅或有人居住之建築物、船艦或隱匿其內而犯之。
二、毀越門窗、牆垣或其他安全設備而犯之。
三、攜帶兇器而犯之。
四、結夥三人以上而犯之。
五、乘火災、水災或其他災害之際而犯之。
六、在車站、港埠、航空站或其他供水、陸、空公眾運輸之舟、
    車、航空機內而犯之。
前項之未遂犯罰之。